台灣新竹地方法院交通事件裁定　　　　　　　　　　　九十一年度交聲字第三七號
　　移送機關　交通部公路總局新竹區監理所
　　異 議 人　甲○○
右列受處分人因違反道路交通管理處罰條例案件，對於交通部公路局新竹區監理所民
國九十一年三月十五日竹監六字第駕裁一Ａ0000000、一Ａ0000000、
一Ａ0000000、一Ａ0000000、一Ａ0000000、一Ａ00000
00、一Ａ0000000、一Ａ0000000號之違反道路交通管理事件裁決，
聲明異議，本院裁定如左：
    主      文
異議駁回。
    理      由
一、按汽車駕駛人停車時，停車時間、位置、方式、車種不依規定者，處新台幣六百
    元以上一千二百元以下罰鍰，道路交通管理處罰條例第五十六條第一項第九款訂
    有明文。
二、異議人聲明異議之旨略以：異議人於民國九十年十二月五日出國，至十二月十八
    日方回國，於出國前所停放之車位為合法停放區，且當時尚未設立腳踏車停放架
    ，故於十二月五日機車未遭舉發，之後因機車遭人移至身心障礙專用停車位，因
    而被舉發違反道路交通管理處罰條例第五十六條第一項第九款等語。
三、經查：異議人所有之ＱＺＪ—六八八號輕型機車，分別於九十年十二月六日、十
    日、十一日、十二日、十三日、十四日、十七日，在台北市市○路停車場之腳踏
    車停車位、身心障礙專用停車位停放之事實，有違規相片在卷可稽，而異議人固
    辯稱其已於九十年十二月五日出國，機車係被移動等語，然而，異議人於異議狀
    中係稱「所停放之車位為合法停放區，且當時尚未設立腳踏車停放架」等語，而
    於本院則稱：「照片中所示之處不是我機車原本停的位置，我是停在照片第一張
    前排白鐵架在右手方的位置」等語（本院九十一年五月一日訊問筆錄參見），所
    稱停車之情形前後不符，況該處之停車場之一般機車停車位甚多，且距離腳踏車
    停車位、身心障礙專用停車位尚有一段距離，業據證人即交通助理員乙○○庭繪
    現場圖在卷可稽，則如異議人確係將機車停放於規定位置，應無人會大費周章將
    異議人之車輛移至遠處之腳踏車停車位、身心障礙專用停車位並予停妥之理，是
    異議人所辯係遭人所移置等語，殊與常情相違，應無足採；至異議人固於九十年
    十二月五日出國，至十二月十八日方回國，並提出護照以資佐證，然而，異議人
    並未依照違反道路交通管理事件統一裁罰標準及處理細則第二十四條以及舉發通
    知單注意事項第四點所記載於到案日前告知違規駕駛人之姓名等資料，故仍應歸
    責於車輛所有人（台灣高等法院八十九年交抗字第一四七號裁定參見），併此敘
    明；綜上，原裁決依照道路交通管理處罰條例第五十六條第一項第九款之規定，
    均裁罰新台幣一千二百元，尚無違誤，本件異議為無理由，應予駁回。
四、據上論斷，應依道路交通案件處理辦法第十九條，裁定如主文。
中      華      民      國    九十一    年      八      月      六      日
                              台灣新竹地方法院交通法庭
                                  法      官    蘇  嘉  豐
右正本證明與原本無異。
如不服本裁定，應於裁定送達後五日內向本院提出抗告狀。
                                  書  記  官    賴  寶  合
中      華      民      國    九十一    年      八      月      六      日
